sv: Spegeltyp: badrumskommod; Cheval; Dekorativ accent; Golv; Hel längd; Över dörren; Stående; Bord; Vägg; Övrigt
pl: Typ lustra: Lustro łazienkowe; Konie; Dekoracyjne; Podłogowe; Pełnowymiarowe; Na drzwi; Stojące; Stołowe; Ścienne; Pozostałe
es: Tipo de espejo: Tocador de baño; Caballete; Elemento decorativo; Suelo; Longitud completa; Encima de la puerta; De pie; Sobremesa; Pared; Otros
it: Tipo di specchio: Per arredo bagno; Cavallo; Decorativo; Pavimento; A figura intera; Da porta; In piedi; Da tavolo; Parete; Altro
th: ประเภทกระจก: ตู้ใต้อ่างล้างหน้า; กระจกแบบเชอวาล์; กระจกเน้นดีไซน์; พื้น; ความยาวเต็ม; แบบแขวนกับประตู; กระจกแบบตั้งพื้น; ตั้งโต๊ะ; ผนัง; อื่นๆ
zh-CN: 镜面类型: 浴室梳妆镜; 立式; 装饰型; 落地镜; 全身镜; 门背挂镜; 落地式; 桌面镜; 壁挂镜; 其他
nl: Spiegeltype: Badkamerkaptafel; Cheval; Decoratief accent; Vloer; Volledige lengte; Over de deur; Staand; Tafelblad; Muur; Overig
cs: Typ zrcadla: Nad umyvadlo v koupelně; Cheval; Dekorativní detail; Stojací; Celá postava; Na dveře; Stojací; Stolní; Na stěnu; Jiné
hr-HR: Vrsta zrcala: Kupaonski element za umivaonik; Samostojeće nagibno; Ukrasno; Podni; Puna dužina; Za vješanje na vrata; Samostojeće; Stolni; Zid; Ostalo
sk-SK: Typ zrkadla: Kúpeľňová skrinka pod umývadlo; Cheval; Dekoračný prvok; Podlahové; Celá dĺžka; Nad dverami; Stojace; Stolové; Nástenné; Iné
de: Spiegeltyp: Badezimmerwaschtisch; Cheval; Dekorativer Akzent; Boden; Volle Länge; Türhängend; Standspiegel; Tischgerät; Wand; Sonstiges
ko: 거울 유형: 욕실 화장대; 슈발; 장식용 포인트; 바닥; 전체 길이; 문걸이형; 스탠드형; 테이블탑; 벽; 기타
fi: Peilin tyyppi: Kylpyhuoneen säilytyskalusteet; Cheval; Koristepeili; Lattia; Täysimittainen; Oveen asennettava; Seisova; Pöydällä pidettävä; Seinä; Muu
hu: Tükör típusa: Mosdószekrény; Dönthető; Dísztükör; Padló; Teljes hosszúságú; Ajtóra akasztható; Álló; Asztali; Fal; Egyéb
nb: Speiltype: Baderomsservant; Cheval; Dekorativ aksent; Gulv; Full lengde; Over døren; Stående; Bordplate; Vegg; Annet
tr: Ayna tipi: Banyo dolabı; Şövale tipi; Dekoratif; Zemin; Tam boy; Kapı üstü; Ayaklı; Masaüstü; Duvar; Diğer
fr: Type de miroir: Meuble de salle de bain; Cheval; Accent décoratif; Sol; Pleine longueur; À suspendre à la porte; Debout; De table; Mur; Autre
vi: Loại gương: Tủ có kệ đựng bồn rửa tay; Kiểu gương soi đứng; Điểm nhấn trang trí; Sàn nhà; Toàn bộ chiều dài; Treo qua cửa; Dạng đứng; Để mặt bàn; Tường; Khác
el: Τύπος καθρέφτη: Καθρέφτης μπάνιου; Σεβάλ; Διακοσμητική πινελιά; Δαπέδου; Ολόσωμος; Πόρτας; Θέση; Επιτραπέζιος; Τοίχου; Άλλο
ru: Тип зеркала: Для ванной комнаты; Шеваль; Декоративный акцент; Напольное; В полный рост; Надверное; Стоящее; Настольное; Настенное; Другое
ro-RO: Tipul oglinzii: Pentru mobilier de baie; Cheval; Accent decorativ; De podea; În picioare; Pe ușă; Cu picior; De masă; De perete; Altele
lt-LT: Veidrodžio tipas: Vonios kosmetinė spintelė; Cheval; Dekoratyvinis akcentas; Grindiniai; Viso ilgio; Pakabinamas ant durų; Stovintis; Stalinis; Sieninis; Kita
zh-TW: 鏡子類型: 衛浴收納櫃; Cheval; 裝飾用; 地板; 全身鏡; 門後式; 立鏡; 桌上型; 牆上式; 其他
da: Spejltype: Badeværelsesbord; Cheval; Dekorativ accent; Gulv; Fuld længde; Over døren; Stående; Bordplade; Væg; Andet
en: Mirror type: Bathroom vanity; Cheval; Decorative accent; Floor; Full-length; Over-the-door; Standing; Tabletop; Wall; Other
bg-BG: Тип огледало: Шкаф за мивка; Cheval; Декоративен акцент; Под; Пълна дължина; За окачване над врата; Стоящо; За маса; Стена; Друго
ja: 鏡のタイプ: 洗面化粧台; Cheval; 装飾アクセント; 床; フルレングス; ドア掛け式; スタンド式; 卓上; 壁掛け式; その他
pt-BR: Tipo de espelho: Armário para banheiro; Cavalete; Elemento decorativo; Piso; Comprimento total; Para porta; Vertical/em pé; Tampo de mesa; Parede; Outro
sl-SI: Vrsta ogledala: Kopalniška omarica; Cheval; Dekorativni naglas; Talni; Polna dolžina; Nad vrati; Stoječe; Namizni; Na steni; Druga
pt-PT: Tipo de espelho: Toucador de casa de banho; Cheval; Detalhe decorativo; De chão; Comprimento total; Para pendurar na porta; De pé; De mesa; Parede; Outro